臺灣臺北地方法院刑事判決　　　　　　　　　　　　　九十二年度易字第四一一號
　　公　訴　人　臺灣臺北地方法院檢察署檢察官
　　被　　　告　甲○○
　　　　　　　　己○○
右列被告等因傷害案件，經檢察官聲請以簡易判決處刑（九十一年度偵緝字第一七三
七號），本院刑事庭受理後（九十二年度簡字第四○七號），認不宜以簡易判決處刑
，改依通常程序審理，本院判決如左：
    主  文
甲○○、己○○共同傷害人之身體，甲○○處有期徒刑參月，如易科罰金，以參佰元
折算壹日，己○○累犯，處拘役伍拾日，如易科罰金，以參佰元折算壹日。
    事  實
一、己○○曾於民國八十七年間犯侵占罪，經法院判處有期徒刑四月確定，甫於九十
    年二月一日易科罰金執行完畢，詎仍不知悔改，於九十一年四月二十八日凌晨，
    甲○○、己○○均至台北市中山區○○○路之卡拉ＯＫ店喝酒消費，當日上午三
    時許，甲○○結帳離開時，在卡拉ＯＫ店外之台北市中山區○○○路十巷六之二
    號前，見卡拉ＯＫ店之服務小姐丁○○與另一客人乙○○狀似親暱而心生不滿，
    先出手拉扯丁○○，因丁○○不予理會，甲○○竟基於傷害人之身體之犯意，徒
    手毆打丁○○及乙○○（未據告訴），而己○○見狀原欲上前勸架，嗣因與乙○○發生爭吵，竟基於與甲○○共同傷害人之身體之犯意聯絡，由己○○持安全帽
    及徒手毆打丁○○之頭部及乙○○（未據告訴），甲○○亦共同徒手毆打丁○○
    及乙○○，致丁○○受有「尾骨滑脫、多處擦傷、雙手挫傷、左肩挫傷、頭部挫
    傷」之傷害。
二、案經丁○○訴由台灣台北地方法院檢察署檢察官聲請以簡易判決處刑，本院刑事
    庭受理後，認不宜以簡易判決處刑，改依通常程序審理。
    理  由
一、訊據被告甲○○、己○○均矢口否認有何傷害犯行，甲○○辯稱：伊沒有打丁○○，伊看到丁○○及乙○○時，丁○○已經喝了很多酒，她的傷是因為酒喝太多
    ，酒醉跌倒的傷，不是伊打的云云；被告己○○辯稱：伊和丁○○根本不認識，
    怎麼會打她，伊是去勸架的，那時甲○○、丁○○及那個男的都有喝酒，伊出來
    時看到他們三人在車跟車之間打，伊把甲○○拉走，讓丁○○和那個男的可以出
    來，伊說沒有事不要吵，結果那個男的講話變得很兇，以為伊要打他；伊被說是
    用安全帽打人，但安全帽是甲○○拿的；丁○○和那個男的有喝酒，他們出來時
    邊跑邊滾也說是伊打的；如果伊有打人，不會待在現場讓警察臨檢云云。經查：
（一）前揭犯罪事實，業據告訴人丁○○於偵查及審理中指證稱：九十一年四月二十
      八日凌晨時，伊在卡拉ＯＫ店門口，甲○○叫伊，伊沒有理他，甲○○就抓伊
      的手，伊把甲○○的手甩開，結果不但沒有甩開，甲○○還將伊整個人摔在車
      蓋上面，伊滑下來滾到地上，甲○○就把伊壓在地上打，另一個客人乙○○叫
      甲○○不要打，甲○○把那個客人也抓起來一起打，後來己○○出來可能要拉
      開，但沒有拉開，後來己○○看到乙○○，乙○○看到甲○○打伊時可能要護
      著伊，己○○看乙○○過來，就拿著安全帽打人，伊和乙○○站在一起，己○○有拿安全帽打伊之頭部；打伊的人是甲○○和己○○，主要打的人是甲○○
      ，己○○也有打到，是用安全帽，本來是甲○○打伊，後來變成己○○和甲○○一起打伊和乙○○等語【見本件九十一年九月二十五日偵訊筆錄，本院九十
      二年六月二十六日、七月十七日訊問筆錄，九十三年四月二十九日、八月十八
      日審理筆錄】綦詳，核與證人乙○○於審理中結證述：那天卡拉ＯＫ店快打烊
      時，被告的那個胖子，就是甲○○，有打告訴人，告訴人被打到跌倒，不只一
      次跌倒在地上，伊上前阻止時，就有那個胖子的朋友後來加入打人，伊也被打
      到，那個胖子的朋友一手揮拳、一手拿安全帽，打伊跟告訴人，當時的情形很
      混亂，那個人拿著安全帽亂敲亂打等情【見本院九十三年三月三日、四月二十
      九日審理筆錄】，及證人戊○○於審理中結證述：當時伊本來在卡拉ＯＫ店裡
      面，後來出去時看到甲○○及另一位客人在推打，告訴人要勸架，中間可能受
      到甲○○和那位客人的波及，打完之後才知道告訴人已經受傷；伊轉過身時有
      看到告訴人躺在車蓋旁邊，她很不舒服，伊有問她是否要去醫院等情【見本院
      九十二年十二月十五日審理筆錄】相符，並有卷附台北市政府警察局中山分局
      中山二派出所員警工作紀錄簿影本明載當日處理打架記錄等語可參；
（二）又告訴人因上開糾紛而受有「尾骨滑脫、多處擦傷、雙手挫傷、左肩挫傷、頭
      部挫傷」之傷害，亦有馬階醫院九十一年四月二十八日甲種診斷證明書可稽；
（三）另參以被告己○○於審理中經以證人身分訊問時，結證稱：伊出去時已經看到
      甲○○打丁○○及一個男的，那個男的已經在車跟車的縫裡面，甲○○已經跟
      告訴人發生衝突，甲○○踹告訴人及那個男的；他們的內情伊不了解，甲○○
      只說你不知道，你不要管，他們談一下，又開始打起來，甲○○打告訴人，告
      訴人也有反抗，因為他們是兩個，甲○○喝酒，心理愈來愈不高興，告訴人與
      另外一個男的先跑，甲○○就追著他們跑，那邊的鄰居都有聽到等語【見本院
      九十三年四月二十九日審理筆錄】；又被告甲○○於審理中供稱：伊是有推丁○○，跟她說妳不要跟客人有的沒有的，伊推丁○○後，己○○看到就來打丁○○的朋友，丁○○為了護她朋友，就被己○○打到等語；經以證人身分訊問
      時，亦結證稱：伊先出店外，後來己○○也有出來，己○○有跟那個男的很大
      聲說話，那個男的跟丁○○躲在那邊，那個男的貼著牆壁，丁○○跟他面對面
      ，己○○跟那個男的在爭吵，之後他們那麼多人擠在那邊，伊不知道誰揮誰，
      或誰打誰等語【分見本院九十三年二月三日、八月十八日審理筆錄】；
（四）綜上，被告甲○○、己○○確有傷害告訴人之事實，堪以認定。被告二人辯稱
      告訴人的傷是自己造成的，被告己○○另辯稱伊只有勸架，沒有拿安全帽打人
      云云，顯均屬卸責之詞，委無可採。本件事證明確，應依法論科。
二、核被告甲○○、己○○所為，均係犯刑法第二百七十七條第一項之傷害罪。被告
    二人有犯意聯絡及行為分擔，為共同正犯。又被告己○○曾於八十七年間犯侵占
    罪，經法院判處有期徒刑四月確定，甫於九十年二月一日易科罰金執行完畢，有
    台灣高等法院被告全國前案紀錄表附卷可參，其於五年內再犯本件有期徒刑以上
    之罪，為累犯，應依法加重其刑。爰審酌被告甲○○、己○○均身強體健，竟因
    細故即出手傷害告訴人，於犯罪後又飾詞圖卸，且迄今未與告訴人達成和解，暨
    告訴人所受傷害之程度、被告二人犯罪之情節、犯罪之動機、目的、手段、生活
    狀況、品行、智識程度等一切情狀，分別量處如主文所示之刑，並均諭知易科罰
    金之折算標準，以資懲戒。
據上論斷，應依刑事訴訟法第四百五十二條、第二百九十九條第一項前段，刑法第二
十八條、第二百七十七條第一項、第四十七條、第四十一條第一項前段，罰金罰鍰提
高標準條例第一條前段、第二條，判決如主文。
本案經檢察官丙○○到庭執行職務。
中　　　華　　　民　　　國　　九十三　　年　　　八　　　月　　三十一　　日
                                    臺灣臺北地方法院刑事第八庭
                                        審判長法  官  吳  淑  惠
                                              法  官  陳  德  民
                                              法  官  孫  曉  青
右正本證明與原本無異。
如不服本判決應於送達後十日內向本院提出上訴狀
                                              書記官  劉      綺
中　　　華　　　民　　　國　　九十三　　年　　　八　　　月　　三十一　　日
附錄本案論罪科刑法條全文
中華民國刑法第二百七十七條
傷害人之身體或健康者，處三年以下有期徒刑、拘役或一千元以下罰金。
犯前項之罪因而致人於死者，處無期徒刑或七年以上有期徒刑；致重傷者，處三年以
上十年以下有期徒刑。
